臺灣嘉義地方法院民事判決　九十一年度訴字第一七一號
　　原　　　告　國翔機械股份有限公司
　　法定代理人　丁○○
　　訴訟代理人　乙○○
　　法定代理人　戊○○
　　特別代理人　丙○○
　　訴訟代理人　甲○○
右當事人間請求給付貨款等事件，本院判決如左：
    主    文
被告應給付原告新台幣貳佰貳拾萬捌仟陸佰貳拾元及其中新台幣玖拾捌萬壹仟柒佰元
自如附表所示之利息請求日起至清償日止，按週年利率百分之六計算之利息；另其中
新台幣壹佰貳拾貳萬陸仟玖佰貳拾元自民國九十一年七月二十六日起至清償日止，按
週年利率百分之五計算之利息。
訴訟費用由被告負擔。
    事    實
甲、原告方面：
  一、聲明：如主文所示。
  二、陳述：
    （一）被告華律興塑膠機械有限公司（下簡稱被告公司）於民國九十年十月至同
          年十二月間向原告購貨，及另簽發以中國國際商業銀行嘉義分行及臺灣中
          小企業銀行民雄分行為付款人，票款共計新台幣（下同）九十八萬一千七
          百元，詎屆期提示均遭退票處理，致使此款項無法領取，故請求金額共計
          二百二十萬八千六百二十元，為此，爰依買賣及票據之法律關係提起本訴
          訟。
    （二）按當事人之法定代理人死亡者，訴訟程序在有法定代理人承受訴訟前當然
          停止，民事訴訟法第一百七十條規定，然而訴訟兩造亦負有促進訴訟之義
          務以免程序滯遲，被告公司原法定代理人戊○○已死亡九個月有餘，訴訟
          程序在有董事承受訴訟前當然停止，惟被告公司既尚有股東吳碧貞、蕭畔
          帆、牟心銘、李永蘭等人，本應速定或互推一人為執行業務董事，以善盡
          促進訴訟之義務，為此，依民事訴訟法第五十一條之規定，選任特別代理
          人。
  三、證據：提出請款對帳單影本三份、支票影本三份、退票理由單影本二份、戶籍
      謄本一份、被告公司之變更登記事項卡一份等為證。
乙、被告方面：
      被告公司之原法定代理人戊○○為我先夫，其驟然死亡，而我未涉入公司業務
      ，公司之股東在知道公司負債大於資產後紛紛提出退股，對於被告公司與原告
      間之貨款、票款確實存在且尚未清償等語。
丙、本院依職權調本院九十一年度繼字第一五號民事卷宗，及函嘉義縣政府建設局查
　　詢被告公司有無辦理停業或解散清算登記或負責人有無變更？
    理    由
一、按對於無訴訟能力人為訴訟行為，因其無法定代理人，或其法定代理人不能行代
    理權，恐致久延而受損害者，得聲請受訴法院之審判長，選任特別代理人，為民
    事訴訟法第五十一條第一項明文規定。本件被告公司之原法定代理人戊○○於九
    十年十一月七日死亡，而被告公司迄今尚未辦理負責人之變更登記，此有戶籍謄
    及被告公司之變更登記事項卡本在卷可按，致被告公司無法定代理人之情，經本
    院通知被告公司之股東選定或互推一人為被告公司之負責人，而該等均未回應，
    是本院依原告之聲請，依上揭法條規定，於九十一年九月十二日選任丙○○為被
    告公司之特別代理人，合先敘明。
二、原告主張之事實，已據其提出與所述相符之請款對帳單影本三份、支票影本三份
    、退票理由單影本二份、戶籍謄本一份、被告公司之變更登記事項卡一份等為證
    。且被告公司之特別代理人亦具狀表示與原告確實有系爭債務尚未清償之事實存
    在，是足認原告之主張為真正，從而，原告依買賣及票據之法律關係之請求，應
    予准許。
三、本判決事證已臻明確，兩造其餘攻擊防禦及舉證，核與本判決結果無影響，爰不
    另一一論述，附此敘明。
四、據上論結，本件原告之訴為有理由，依民事訴訟法第七十八條，判決如主文。
中      華　　　民　　　國　　九十一　　年　　　十　　　月　　二十三　　日
~B臺灣嘉義地方法院民事第一庭
~B　　審判長法官　曾文欣
~B　　　　法　官　洪嘉蘭
~B　  　  法  官　吳昀儒
右為正本係照原本作成
如對本判決上訴應於收受本判決送達後二十日內向本院提出上訴狀（應按他造人數附
繕本）
中　　　華　　　民　　　國　　九十一　　年　　　十　　　月　　二十三　　日
~B　　     書記官　楊國色
~F0
~T40
附表：
┌──────────┬───────────┬────────────┐
│     支票號碼       │    面額（新台幣）    │   利息起算日           │
├──────────┼───────────┼────────────┤
│ＣＹＪ0000000│　肆拾萬玖仟貳佰元　│　九十年十二月三十一日　│
├──────────┼───────────┼────────────┤
│ＡＰ0000000　│　貳拾貳萬肆仟柒佰元　│　九十年十二月三十一日　│
├──────────┼───────────┼────────────┤
│ＡＰ0000000　│　拾壹萬柒仟捌佰元　│　九十一年一月三十一日　│
└──────────┴───────────┴────────────┘
